臺灣彰化地方法院刑事判決
110年度交易字第224號
公  訴  人  臺灣彰化地方檢察署檢察官
被      告  陳國榕


上列被告因過失傷害案件，經檢察官提起公訴（110年度偵字第3
168號），被告於準備程序中，就被訴事實為有罪之陳述，本院
裁定改行簡式審判程序，判決如下：
    主  文
甲○○犯過失傷害罪，處有期徒刑陸月，如易科罰金，以新臺幣參
仟元折算壹日。
    犯罪事實及理由
一、犯罪事實：甲○○於民國109年10月25日15時56分許，駕駛車
    牌號碼000-0000號自用小貨車，沿彰化縣芬園鄉彰南路4段
    由北往南方向行駛，途經該路段與彰南路4段536巷之設有行
    車管制號誌之交岔路口時，本應注意駕駛人行駛至交岔路口
    時，其行進、轉彎應遵守燈光號誌之指示，車輛面對圓形紅
    燈表示禁止通行，不得超越停止線或進入路口，而依當時天
    候晴、日間有自然光線、柏油路面乾燥無缺陷、無障礙物且
    視距良好等情形，並無不能注意之情事，竟疏未注意，貿然
    違規闖越紅燈進入上開路口，適有甲○○騎乘車牌號碼000-00
    00號普通重型機車搭載其未成年子張○鈞（過失傷害部分，
    未提出告訴）沿彰南路4段536巷由東向西方向直行駛至，旋
    與甲○○駕駛之上開車輛撞擊，甲○○因而人車倒地，受有右側
    尺骨骨幹開放性骨折、右側肩峰鎖骨關節脫位、腦震盪及頸
    部、背部挫傷等傷害。
二、上揭犯罪事實，經被告甲○○坦承不諱，核與告訴人甲○○於警
    偵詢之指訴相符；告訴人甲○○發生本件車禍而受有右側尺骨
    骨幹開放性骨折、右側肩峰鎖骨關節脫位、腦震盪及頸部、
    背部挫傷等傷害，有亞洲大學附屬醫院診斷證明書為證；且
    查案發地點交岔路口，被告這一側的號誌，於案發當日15時
    56分41秒就已經轉為黃燈，於15時56分45秒轉為紅燈，於15
    時56分47秒被告車輛未在停止線前停下，反而衝出，繼續通
    行進入路口，於15時56分50秒被告車輛和告訴人機車發生撞
    擊，此經本院勘驗案發現場監視錄影檔案無誤，有勘驗筆錄
    （本院卷第40頁）、錄影截圖（本院卷19-25頁及警卷）為
    憑；復有道路交通事故現場圖、道路交通事故調查報告表（
    一）、（二）-1、事故現場及車損照片、車號查詢汽機車車
    籍資料附卷可查。且按，汽車行駛至交岔路口，其行進、轉
    彎，應遵守燈光號誌；行車管制號誌圓形紅燈表示：面對圓
    形紅燈之車輛禁止通行，不得超越停止線或進入路口；道路
    交通安全規則第102條第1項第1款、道路交通標誌標線號誌
    設置規則第206條第5款第1目規定甚明。依卷附道路交通事
    故調查報告表及現場圖所示，車禍發生當時天候晴、日間有
    自然光線、柏油路面乾燥無缺陷、無障礙物且視距良好等情
    形，應無不能注意之情事。在被告抵達路口前，行車管制號
    誌黃燈亮了4秒鐘，接著紅燈亮起2秒鐘，整整有6秒鐘的時
    間，被告可謂有充足時間因應，卻未依行車管制號誌在停止
    線前停下，闖越紅燈貿然通過路口，因而與告訴人騎乘之機
    車發生碰撞，使告訴人受有如上傷害，其駕駛行為有過失至
    為明確，更是單獨肇因（告訴人信賴綠燈通行，自無任何肇
    責可言），與告訴人受傷結果亦有因果關係。綜上所述，被
    告自白核與事實相符，可以採信，其犯行事證明確，堪以認
    定，應依法論科。
三、論罪科刑：
（一）核被告甲○○所為，係犯刑法第284條前段過失傷害罪。
（二）被告於本件車禍發生後，留在現場，向到場處理警員承認
      為肇事人，有彰化縣警察局道路交通事故肇事人自首情形
      紀錄表在卷可稽，嗣未逃避裁判，核與自首要件相符，爰
      依刑法第62條前段規定，酌減其刑。
（三）爰以行為人之責任為基礎，審酌被告自陳國小畢業、已婚
      ，所育子女均已成年，目前因女兒住院療養要扶養外孫等
      情甚明，是智識程度尚稱健全之成年人，其考領駕駛執照
      多年（103年初領），有證號汽車駕駛人資料為憑，理應
      熟悉紅燈停的基本規定，竟不顧其他用路人安全，闖越紅
      燈，肇生車禍，致告訴人受有如上傷勢，告訴人傷勢包含
      開放性骨折，程度甚為嚴重，而且告訴人機車尚附載乘客
      ，若再稍有不測，恐致更大危害，被告闖越紅燈的駕駛行
      為乃獨一肇因，違反注意義務之程度甚大，更有高度之危
      險性，量刑不應從輕；另衡量被告雖坦承犯行，然而被告
      一開始向警員謊稱：「停止線前是綠燈，我到路口中央是
      黃燈」云云（彰化縣警察局道路交通事故談話紀錄表），
      於警詢謊稱：「我看到時燈號是綠燈，進入路口變黃燈，
      快出路口前5公尺就變紅燈」云云（警詢筆錄），於偵詢
      謊稱：「我過停止線前是綠燈」云云（偵詢筆錄），實則
      被告抵達停止線前，黃燈亮了4秒鐘、紅燈亮了2秒鐘，被
      告才越過停止線闖進路口通行，被告這些陳述完全與監視
      器錄影不符，明顯是在說謊，見事證無可抵賴才坦認犯行
      ，也因為本件證據相當明確，被告坦承與否，其實和節省
      司法資源沒有密切相關，量刑不應有過度減讓，而被告違
      規情節相當惡質、危險，迄未賠償告訴人損失，對於賠償
      更無確切計畫，態度散漫，彷若事不關己，不把別人的人
      身安全當一回事，犯後態度不算良好；暨考量被告前無犯
      罪科刑紀錄（僅有距今久遠的職權不起訴處分案件），有
      臺灣高等法院被告前案紀錄表可憑，究非前科累累素行不
      良之人，應無遽然科處不得易刑之刑罰，然而易科罰金之
      折算標準不宜再諭知最低額等一切情狀，量處如主文所示
      之刑，並諭知易科罰金之折算標準。
據上論斷，應依刑事訴訟法第273條之1第1項、第299條第1項前
段，刑法第284條前段、第62條前段、第41條第1項，刑法施行法
第1條之1第1項，判決如主文。
本案經檢察官吳怡盈提起公訴，檢察官戴連宏到庭執行職務。
中　　華　　民　　國　　110 　年　　5 　　月　　14　　日
                    刑事第二庭  法  官  王祥豪
以上正本證明與原本無異。
如不服本判決應於收受判決後20日內向本院提出上訴書狀，並應
敘述具體理由；其未敘述上訴理由者，應於上訴期間屆滿後20日
內向本院補提理由書（均須按他造當事人之人數附繕本）「切勿
逕送上級法院」。
告訴人或被害人對於判決如有不服具備理由請求檢察官上訴者，
其上訴期間之計算係以檢察官收受判決正本之日期為準。
中　　華　　民　　國　　110 　年　　5 　　月　　14　　日
                                書記官  吳芳儀
附錄本案論罪科刑法條全文：
刑法第284條
因過失傷害人者，處一年以下有期徒刑、拘役或十萬元以下罰金
；致重傷者，處三年以下有期徒刑、拘役或三十萬元以下罰金。